Inventaris van bouwtekeningen van het voormalig archiefgebouw aan het Bleijenburg te Den Haag, 1895-1954
Nationaal Archief, Den Haag
- TEKENINGEN BETREFFENDE DIVERSE WIJZIGINGEN OF AANVULLINGEN TIJDENS OF KORT NA DE BOUW., 2.1.6
  - depôt, verdeling leiplaten kasten; plaatsaanduiding motoren., 177; origineel op calqueer-papier; al of niet ingekleurd.; Schaal: 1:50
    deel van dwars doorsnede; platen gemerkt A t/m D i.v.m. afmetingen, woutermannen en steunstrips gemerkt
    Op bgg. reserve ruimten ter breedte van 2 vakken per kant.
    - E = enkele kasten.
    - D = dubbele kasten.
    - W = wandkasten.
  - machinegebouw, details dak-gevelaansluiting., 178; Schaal: 1:1
    2e ex.
- TEKENINGEN BETREFFENDE HET DIENSTGEBOUW (1899-1900)., 2.2
  - Plan fundering., 3-1901; 179; Afdruk (blauwdruk); Schaal: 1:50
  - Stijlen onder balklagen., 3-1901; 180; origineel op calqueer-papier; al of niet ingekleurd; Schaal: 1:10
  - Voorgevel hoge gedeelte., 3-1901; 181; origineel op calqueer-papier; al of niet ingekleurd; Schaal: 1:20
  - Zijgevel hoge gebouw., 3-1901; 182; origineel op calqueer-papier; al of niet ingekleurd; Schaal: 1:20
  - Voorgevel lage gedeelte., 3-1901; 183; origineel op calqueer-papier; al of niet ingekleurd; Schaal: 1:20
  - Details hardstenen kap trappenhuis., 3-1901; 184; origineel op calqueer-papier; al of niet ingekleurd; Schaal: 1:20
  - Details hardstenen kap trappenhuis., 3-1901; 185; origineel op calqueer-papier; al of niet ingekleurd; Schaal: 1:20
  - Doorsnede fundering., 3-1901; 186; Afdruk (blauwdruk); Schaal: 1:20
  - Trappenhuis., 6-1901; 187; origineel op calqueer-papier; al of niet ingekleurd; Schaal: 1:20
  - Rooster fundering., 6-1901; 188; Afdruk; Schaal: 1:50
  - Deur tussen verbindingsgang en vestibule op begane grond., 6-1901; 189; origineel op calqueer-papier; al of niet ingekleurd; Schaal: 1:1:1:10
  - Plan riolering dienstgebouw., 3-1901; 190; origineel op calqueer-papier; al of niet ingekleurd; Schaal: 1:50
  - Doorsnede riolering., 3-1901; 191; origineel op calqueer-papier; al of niet ingekleurd; Schaal: 1:20
  - Hardstenen gangen hoge gedeelte., 4-1901; 192; origineel op calqueer-papier; al of niet ingekleurd; Schaal: 1:1
  - Binnen hardsteen gangen hoge gedeelte., 4-1901; 193; origineel op calqueer-papier; al of niet ingekleurd; Schaal: 1:1/1:20
  - Profielen raam- en deur dorpels., 4-1901; 194; Afdruk (blauwdruk); Schaal: 1:10/1:50
  - Plan waterlijst 3e verdieping., 4-1901; 195; Afdruk; Schaal: 1:50
  - Plan waterlijst 1e-1e verdieping., 4-1901; 196; Afdruk (blauwdruk); Schaal: 1:50
  - Hardstenen hoekblokken, dorpels laatstukken., 4-1901; 197; origineel op calqueer-papier; al of niet ingekleurd; Schaal: 1:1/1:10
  - Details hardstenen basementen tussen trappen vestibule., 4-1910; 198; origineel op calqueer-papier; al of niet ingekleurd; Schaal: 1:1/1:10
  - Details hardstenen basementen tussen trappen vestibule., 4-1901; 199; origineel op calqueer-papier; al of niet ingekleurd; Schaal: 1:1/1:10
  - Details hardstenen basementen tussen trappen., 4-1901; 200; Afdruk; Schaal: 1:1/1:10
  - Balklaag 1e verdieping., 3-1901; 201; origineel op calqueer-papier; al of niet ingekleurd; Schaal: 1:1
  - Balklaag 1e verdieping., 3-1901; 202; origineel op calqueer-papier; al of niet ingekleurd; Schaal: 1:1
  - Balklaag begane grond., 3-1901; 204; Afdruk (blauwdruk); Schaal: 1:50
  - Balklaag 1e verdieping., 3-1901; 205; origineel op calqueer-papier; al of niet ingekleurd; Schaal: 1:50
  - Deur vestibule begane grond., 3-1901; 206; origineel op calqueer-papier; al of niet ingekleurd; Schaal: 1:1/1:10
  - Deur bode- en portierskamer begane grond., 3-1901; 207; origineel op calqueer-papier; al of niet ingekleurd; Schaal: 1:1
  - Bordereau binnendeuren., 3-1901; 208; origineel op calqueer-papier; al of niet ingekleurd; Schaal: 1:50
  - Bordereau zolder en kelder., 3-1901; 209; origineel op calqueer-papier; al of niet ingekleurd; Schaal: 1:50
  - Kozijnenstijlen., 3-1901; 210; origineel op calqueer-papier; al of niet ingekleurd; Schaal: 1:50
  - Profielen kozijnen., 3-1901; 211; origineel op calqueer-papier; al of niet ingekleurd
  - Schoorstenen binnenwerk., 3-1901; 212; Afdruk (blauwdruk); Schaal: 1:10
  - Gang hoge gedeelte b.g., 3-1901; 213; origineel op calqueer-papier; al of niet ingekleurd; Schaal: 1:10
  - Aansluiting dienstdepotgebouw 3e verdieping., 3-1901; 215; origineel op calqueer-papier; al of niet ingekleurd; Schaal: 1:10
  - Aansluiting dienstdepotgebouw 1e verdieping., 3-1901; 216; origineel op calqueer-papier; al of niet ingekleurd; Schaal: 1:10
  - Profielen buitenwerk., 3-1901; 217; origineel op calqueer-papier; al of niet ingekleurd; Schaal: 1:1
  - Profielen onder de goten., 3-1901; 218; origineel op calqueer-papier; al of niet ingekleurd; Schaal: 1:1
  - Profiel stenenbuitenwerk., 3-1901; 219; origineel op calqueer-papier; al of niet ingekleurd; Schaal: 1:1/1:10
  - Gang hoge gedeelte 1e verdieping., 3-1901; 220; origineel op calqueer-papier; al of niet ingekleurd; Schaal: 1:10
  - Gang hoge gedeelte 2e verdieping., 3-1901; 221; origineel op calqueer-papier; al of niet ingekleurd; Schaal: 1:10
  - Details hardstenen basementen en corbeaux., 3-1901; 222; origineel op calqueer-papier; al of niet ingekleurd; Schaal: 1:1
  - Details hardstenen basementen en corbeaux., 3-1901; 223; origineel op calqueer-papier; al of niet ingekleurd; Schaal: 1:1
  - Buitenzandsteen kalven en bovendorpels., 3-1901; 224; origineel op calqueer-papier; al of niet ingekleurd; Schaal: 1:1
  - Buitenzandsteen kalven en bovendorpels van het trappenhuis., 3-1901; 225; origineel op calqueer-papier; al of niet ingekleurd; Schaal: 1:1
  - Buitenzandsteen bovendorpels trappenhuis Achtergevel., 3-1901; 226; origineel op calqueer-papier; al of niet ingekleurd; Schaal: 1:10
  - Buitenzandsteen bovendorpels trappenhuis Achtergevel Zijgevel., 3-1901; 227; origineel op calqueer-papier; al of niet ingekleurd; Schaal: 1:10
  - Glas in lood en profielsteen NW-ZO-Voor- en Achtergevel., 3-1901; 228; Afdruk; Schaal: 1:100
  - Hardstenen raamdorpels., 4-1901; 229; origineel op calqueer-papier; al of niet ingekleurd; Schaal: 1:1/1:10
  - Hardstenen gang 3e verdieping., 4-1901; 230; Afdruk (blauwdruk); Schaal: 1:20
  - Hardstenen vensterdorpels., 4-1901; 231; origineel op calqueer-papier; al of niet ingekleurd; Schaal: 1:1/1:10
  - Hardstenen Profieldekstenen Topgevels., 4-1901; 232; origineel op calqueer-papier; al of niet ingekleurd; Schaal: 1:1
  - Koppenplan van de begane grond., 4-1901; 233; origineel op calqueer-papier; al of niet ingekleurd; Schaal: 1:50
  - Koppenplan van de 1e verdieping., 4-1901; 234; origineel op calqueer-papier; al of niet ingekleurd; Schaal: 1:50
  - Koppenplan van de 3e verdieping., 4-1901; 235; origineel op calqueer-papier; al of niet ingekleurd; Schaal: 1:50
  - Hardstenen vensterdorpels., 4-1901; 239; origineel op calqueer-papier; al of niet ingekleurd; Schaal: 1:10
  - Hardstenen Vestibule begane grond., 4-1901; 240; origineel op calqueer-papier; al of niet ingekleurd; Schaal: 1:1/1:10
  - Hardstenen trapportaal 1e-4e verdieping., 4-1901; 241; origineel op calqueer-papier; al of niet ingekleurd; Schaal: 1:1/1:10
  - Hardstenen vensterdorpel., 4-1901; 242; origineel op calqueer-papier; al of niet ingekleurd; Schaal: 1:1
  - Hardstenen vensterdorpel., 4-1901; 243; origineel op calqueer-papier; al of niet ingekleurd; Schaal: 1:1
  - Harstenen corbeaux hoge gedeelte., 4-1901; 244; origineel op calqueer-papier; al of niet ingekleurd; Schaal: 1:1
  - Harstenen corbeaux hoge gedeelte., 4-1901; 245; origineel op calqueer-papier; al of niet ingekleurd; Schaal: 1:1
  - Luchtrooster in het plint., 4-1901; 246; origineel op calqueer-papier; al of niet ingekleurd; Schaal: 1:l
  - Lage verdeling van het vangzeil tot het plint., 4-1901; 247; origineel op calqueer-papier; al of niet ingekleurd; Schaal: 1:5
  - Verplaatsing van de liftdeur., 4-1901; 248; Afdruk (blauwdruk); Schaal: 1:50
  - IJzeren deur tussen cokeskelder en liftruimte., 4-1901; 249; origineel op calqueer-papier; al of niet ingekleurd; Schaal: 1:1/1:10
  - Gewelven in de vestibule., 4-1901; 250; origineel op calqueer-papier; al of niet ingekleurd; Schaal: 1:10
  - Gewelven bode- en portierkamers., 4-1901; 251; origineel op calqueer-papier; al of niet ingekleurd; Schaal: 1:10
  - Linteau hoofdingang., 4-1901; 252; origineel op calqueer-papier; al of niet ingekleurd; Schaal: 1:1/1:10
  - Zandstenen bordereau trappenhuis., 5-1901; 253; origineel op calqueer-papier; al of niet ingekleurd; Schaal: 1:1
  - Details van zandsteen., 5-1901; 254; origineel op calqueer-papier; al of niet ingekleurd; Schaal: 1:1
  - Hardstenen af dekstukken NW-gevel., 5-1901; 255; origineel op calqueer-papier; al of niet ingekleurd; Schaal: 1:1/1:20
  - Details van dookgaten in granietblokken., 5-1901; 256; Afdruk (blauwdruk); Schaal: 1:1
  - Gepantserde deur begane grond., 5-1901; 257; origineel op calqueer-papier; al of niet ingekleurd; Schaal: 1:10
  - Gewelven 3e verdieping., 5-1901; 258; Afdruk (blauwdruk); Schaal: 1:10
  - Gewelven trapportaal 1e verdieping., 6-1901; 259; origineel op calqueer-papier; al of niet ingekleurd; Schaal: 1:10
  - Gewelven trapportaal 2e verdieping., 6-1901; 260; origineel op calqueer-papier; al of niet ingekleurd; Schaal: 1:10
  - Gewelven trapportaal 3e verdieping., 6-1901; 261; origineel op calqueer-papier; al of niet ingekleurd; Schaal: 1:10
  - St. Joire en hardsteen., 6-1901; 262; origineel op calqueer-papier; al of niet ingekleurd; Schaal: 1:1
  - Hardstenen corbeaux., 6-1901; 263; origineel op calqueer-papier; al of niet ingekleurd; Schaal: 1:1
  - kap lage gedeelte., 6-1901; 264; origineel op calqueer-papier; al of niet ingekleurd; Schaal:1:20
  - Details kap lage gedeelte., 5-1901; 265; origineel op calqueer-papier; al of niet ingekleurd; Schaal: 1:1/1:5
  - Monierswand 1e verdieping., 6-1901; 266; origineel op calqueer-papier; al of niet ingekleurd; Schaal: 1:10
  - Monierswand 2e-3e verdieping., 6-1901; 267; origineel op calqueer-papier; al of niet ingekleurd; Schaal: 1:10
  - Hardstenen af dekstukken., 6-1901; 268; origineel op calqueer-papier; al of niet ingekleurd; Schaal: 1:10
  - Doorsnede van riolering langs de gevel., 6-1901; 269; Afdruk (blauwdruk); Schaal: 1:20
  - Regenwaterkolken., 6-1901; 270; origineel op calqueer-papier; al of niet ingekleurd; Schaal: 1:1/1:10
  - Deur hoofdingang., 6-1901; 271; origineel op calqueer-papier; al of niet ingekleurd; Schaal: 1:1/1:10
  - IJzeren deur verbindingsgang., 6-1901; 272; origineel op calqueer-papier; al of niet ingekleurd; Schaal: 1:1/1:10
  - Montantstukken van hardsteen., 6-1901; 273; origineel op calqueer-papier; al of niet ingekleurd; Schaal: 1:1
  - Balklaag zolderverdieping., 6-1901; 274; Afdruk (blauwdruk); Schaal: 1:20
  - Kap hoog gedeelte., 7-1901; 275; origineel op calqueer-papier; al of niet ingekleurd; Schaal: 1:20
  - Kap hoog gedeelte., 7-1901; 276; origineel op calqueer-papier; al of niet ingekleurd; Schaal: 1:20
  - Overmetseling schoorsteen., 7-1901; 277; origineel op calqueer-papier; al of niet ingekleurd; Schaal: 1:1
  - IJzeren sierankers., 7-1901; 278; origineel op calqueer-papier; al of niet ingekleurd; Schaal: 1:1/1:10
  - IJzeren sierankers 1e, 2e, 3e verdieping., 7-1901; 279; origineel op calqueer-papier; al of niet ingekleurd; Schaal: 1:10
  - Ankerschotels., 7-1901; 280; origineel op calqueer-papier; al of niet ingekleurd; Schaal: 1:1
  - Ankerschotels., 7-1901; 281; origineel op calqueer-papier; al of niet ingekleurd; Schaal: 1:1
  - Ankerschotels., 7-1901; 282; origineel op calqueer-papier; al of niet ingekleurd; Schaal: 1:1
  - Geveltravee achtergevel., 7-1901; 283; origineel op calqueer-papier; al of niet ingekleurd; Schaal: 1:20
  - Schoorsteenmantel (St. Joire)., 7-1901; 284; origineel op calqueer-papier; al of niet ingekleurd; Schaal: 1:20
  - Brugijzers voor het glas in lood., 7-1901; 285; origineel op calqueer-papier; al of niet ingekleurd; Schaal: 1:10
  - IJzeren kolomstijlen., 7-1901; 286; Afdruk (blauwdruk); Schaal: 1:5
  - Aanzetstenen dakvensters., 7-1901; 288; origineel op calqueer-papier; al of niet ingekleurd; Schaal: 1:1
  - Afdekking gevels van hardsteen., 7-1901; 289; origineel op calqueer-papier; al of niet ingekleurd; Schaal: 1:20
  - Afdekking gevels van hardsteen., 7-1901; 290; origineel op calqueer-papier; al of niet ingekleurd; Schaal: 1:20
  - Trekstangen in de vestibule., 7-1901; 291; origineel op calqueer-papier; al of niet ingekleurd; Schaal: 1:1
  - Afdekking schoorstenen (Bremersteen)., 7-1901; 292; origineel op calqueer-papier; al of niet ingekleurd; Schaal: 1:10
  - Aardenschoorsteenpotten., 7-1901; 293; 20 stuks origineel op calqueer-papier; al of niet ingekleurd; Schaal: 1:1
  - IJzeren ramen., 7-1901; 294; Afdruk; Schaal: 1:10
  - Kapspant laag gedeelte., 9-1901; 295; Afdruk
  - Gewelven trappenhuis., 9-1901; 296; origineel op calqueer-papier; al of niet ingekleurd; Schaal: 1:20
  - Afvoerpijpen en vergaarbakken., 10-1901; 297; origineel op calqueer-papier; al of niet ingekleurd; Schaal: 1:1
  - Gordingen Kap laag gedeelte., 10-1901; 298; Afdruk (blauwdruk); Schaal: 1:50
  - Monierwand in leeszaal., 10-1901; 299; origineel op calqueer-papier; al of niet ingekleurd; Schaal: 1:10
  - Monierwand in leeszaal., 10-1901; 300; origineel op calqueer-papier; al of niet ingekleurd; Schaal: 1:10
  - Hardsteen voor monierwand., 10-1901; 301; origineel op calqueer-papier; al of niet ingekleurd; Schaal: 1:1
  - Hardstenen neutstukken voor monierwand., 10-1901; 302; origineel op calqueer-papier; al of niet ingekleurd; Schaal: 1:1
  - Houten deuren (opgeklampt) in scheidingswandmuren., 10-1901; 303; origineel op calqueer-papier; al of niet ingekleurd; Schaal: 1:10
  - Monierwand in de Koloniale Bibliotheek., 10-1901; 304; origineel op calqueer-papier; al of niet ingekleurd; Schaal: 1:10
  - Gordingen kap hoge gedeelte., 10-1901; 305; Afdruk (blauwdruk); Schaal: 1:50
  - IJzeren netwerk Kap laag gedeelte., 10-1901; 306; origineel op calqueer-papier; al of niet ingekleurd; Schaal: 1:5
  - Kapspanten Hoog gedeelte., 10-1901; 307; Afdruk (blauwdruk); Schaal: 1:10
  - Kapspanten Hoog gedeelte., 10-1901; 308; Afdruk (blauwdruk); Schaal: 1:10
  - IJzeren ramen in het trappenhuis., 11-1901; 309; origineel op calqueer-papier; al of niet ingekleurd; Schaal: 1:10
  - Glas in lood binnenlichtopening., 11-1901; 310; origineel op calqueer-papier; al of niet ingekleurd; Schaal: 1:10
  - Glas in lood buitenlichtopening., 11-1901; 311; origineel op calqueer-papier; al of niet ingekleurd; Schaal: 1:10
  - IJzeren leuningen en hekken in het trappenhuis., 11-1901; 312; origineel op calqueer-papier; al of niet ingekleurd; Schaal: 1:10
  - Leuningen langs trappen., 11-1901; 313; Afdruk (blauwdruk); Schaal: 1:20
  - Details voordeur., 11-1901; 314; origineel op calqueer-papier; al of niet ingekleurd; Schaal: 1:1
  - Consoles Kapspanten hoog gedeelte., 11-1901; 315; Afdruk (blauwdruk); Schaal: 1:10
  - IJzerwerk monierwand 3e verdieping., 11-1901; 316; Afdruk (blauwdruk); Schaal: 1:10
  - IJzerwerk monierwand 2e verdieping., 11-1901; 317; Afdruk (blauwdruk); Schaal: 1:10
  - IJzerwerk monierwand 1e verdieping., 11-1901; 318; Afdruk (blauwdruk); Schaal: 1:10
  - IJzerwerk monierwand begane grond., 11-1901; 319; Afdruk (blauwdruk); Schaal: 1:10
  - Ijzerwerk monierwand Koloniale Bibliotheek., 11-1901; 320; Afdruk (blauwdruk); Schaal: 1:10
  - IJzerwerk monierwand Leeszaal., 11-1901; 321; Afdruk (blauwdruk); Schaal: 1:10
  - IJzeren netwerk kap lage gedeelte., 11-1901; 322; origineel op calqueer-papier; al of niet ingekleurd; Schaal: 1:10
  - IJzeren netwerk kap lage gedeelte., 11-1901; 323; origineel op calqueer-papier; al of niet ingekleurd; Schaal: 1:10
  - Gehengen voordeur., 12-1901; 324; origineel op calqueer-papier; al of niet ingekleurd; Schaal: 1:1
  - Hardstenen afdekking op scheidingsmuren., 12-1901; 326; origineel op calqueer-papier; al of niet ingekleurd; Schaal: 1:10 t
    Paraaf door Kruy
  - IJzeren netwerk kap ZO-gevel., 12-1901; 327; origineel op calqueer-papier; al of niet ingekleurd; Schaal: 1:10
  - IJzeren netwerk kap Achtergevel., 12-1901; 328; origineel op calqueer-papier; al of niet ingekleurd; Schaal: 1:10
  - IJzeren netwerk kap Voorgevel., 12-1901; 329; origineel op calqueer-papier; al of niet ingekleurd; Schaal: 1:10
  - IJzeren netwerk kap NW-gevel., 12-1901; 330; origineel op calqueer-papier; al of niet ingekleurd; Schaal: 1:10
  - IJzeren ramen in kelderlichtopeningen., 3-1902; 331; origineel op calqueer-papier; al of niet ingekleurd; Schaal: 1:10
  - Privaatinrichtingen., 3-1902; 332; origineel op calqueer-papier; al of niet ingekleurd; Schaal: 1:20
  - Raamhek naast de hoofdingang., 3-1902; 333; origineel op calqueer-papier; al of niet ingekleurd; Schaal: 1:1
  - IJzeren luiken op platten., 3-1902; 334; origineel op calqueer-papier; al of niet ingekleurd; Schaal: 1:1
  - Ijzeren raamhekken laag gedeelte., 3-1902; 335; origineel op calqueer-papier; al of niet ingekleurd; Schaal: 1:10
  - IJzeren raamhekken hoge gedeelte., 3-1902; 336; origineel op calqueer-papier; al of niet ingekleurd; Schaal: 1:10
  - IJzeren balklaag Kaartenverzameling., 3-1902; 337; Afdruk (blauwdruk); Schaal: 1:50
  - Wijziging van de liftdeuren., 4-1902; 338; Afdruk (blauwdruk); Schaal: ?
  - Luchtkappen en waterafvoer., 4-1902; 339; origineel op calqueer-papier; al of niet ingekleurd; Schaal: ?
  - Verankering schoorsteen ZO-gevel., 4-1902; 340; origineel op calqueer-papier; al of niet ingekleurd; Schaal: 1:1
  - Schacht voor de lift., 4-1902; 341; Afdruk (blauwdruk); Schaal: 1:10/1:50
  - Latei boven zolderdeur van de lift., 4-1902; 342; origineel op calqueer-papier; al of niet ingekleurd; Schaal: 1:10
  - Details hydrolische personenlift., 7-1902; 343; Afdruk; Schaal: 1:5/1:10
    Paraaf door Van Wadenoijen,
  - Hydrolische leiding voor personenlift., 7-1902; 344; Afdruk; Schaal: 1:50
  - Liftkooi., 7-1902; 345; Afdruk; Schaal: 1:10
  - Details stuurtouw van lift., 7-1902; 346; Afdruk; Schaal: 1:5/1:10
  - Liftkooi met veiligheid., 7-1902; 347; origineel op wit-papier (ingekleurd); Schaal: 1:5
  - Verdeelkast met regulatoren van de lift., 1-1903; 348; Afdruk (blauwdruk); Schaal: 1:5
  - Vuurscherm kamer archivaris., 1-1903; 349; Afdruk; Schaal: 1:1
  - Vuurscherm kamer archivaris., 1-1903; 350; origineel op calqueer-papier; al of niet ingekleurd; Schaal: 1:1
  - IJzerenslagluik met gehengen., 12-1901; 351; origineel op calqueer-papier; al of niet ingekleurd; Schaal: 1:1
  - IJzeren afsluithek., 12-1901; 352; origineel op calqueer-papier; al of niet ingekleurd; Schaal: 1:20
  - IJzeren afsluithek Schoorijzers., 12-1901; 353; origineel op calqueer-papier; al of niet ingekleurd; Schaal: 1:20
  - Scheidingsmuur langs de Schermpoort., 12-1901; 354; origineel op calqueer-papier; al of niet ingekleurd; Schaal: 1:20
  - Hardstenenvloerranden en plinten. Beg. grond., 12-1901; 355; origineel op calqueer-papier; al of niet ingekleurd; Schaal: 1:20
  - Hardstenenvloerranden en plinten. Leeszaal., 12-1901; 356; origineel op calqueer-papier; al of niet ingekleurd; Schaal: 1:20
  - Hardstenenvloerranden en plinten. 1e verdieping., 12-1901; 357; Afdruk (blauwdruk); Schaal: 1:20
  - Hardstenenvloerranden en plinten. 2e verdieping., 12-1901; 358; Afdruk (blauwdruk); Schaal: 1:20
  - Hardstenenvloerranden en plinten. 3e verdieping., 12-1901; 359; Afdruk (blauwdruk); Schaal: 1:20
  - Hardstenenvloerranden en plinten. 4e verdieping., 12-1901; 360; Afdruk (blauwdruk); Schaal: 1:20
  - Tegelvloeren., 12-1901; 361; origineel op calqueer-papier; al of niet ingekleurd; Schaal: 1:20
  - Tegelvloeren Koloniale Bibliotheek., 12-1901; 362; Ingekleurde Afdruk; Schaal: 1:20
  - Tegelvloeren Tentoonstellingslokaal., 12-1901; 363; Ingekleurde Afdruk; Schaal: 1:20
  - Tegelvloeren gangen 1e-3e verdiepingen., 12-1901; 364; origineel op calqueer-papier; al of niet ingekleurd; Schaal: 1:20
  - Plinten op trappen., 12-1901; 365; origineel op calqueer-papier; al of niet ingekleurd; Schaal: 1:1
  - Trap op toezichthoudende ambtenaren., 12-1901; 366; origineel op calqueer-papier; al of niet ingekleurd; Schaal: 1:10
  - Proefluik met kast in leeszaal., 12-1901; 367; Afdruk (blauwdruk); Schaal: 1:10
  - Stalen rolluiken., 12-1901; 368; origineel op calqueer-papier; al of niet ingekleurd; Schaal: 1:10
  - Proefluik., 12-1901; 369; origineel op calqueer-papier; al of niet ingekleurd; Schaal: 1:1
    Paraaf door Van Wadenoijen.
  - Stalenrolluiken., 12-1901; 370; origineel op calqueer-papier; al of niet ingekleurd; Schaal: 1:10
  - IJzerwerk verhoogde Van Lokhorstoeren., 12-1901; 371; Afdruk (blauwdruk); Schaal: 1:1
  - Spoelbakken met nissen in gangen., 12-1901; 372; origineel op calqueer-papier; al of niet ingekleurd; Schaal: 1:10
  - Tegelvloeren op de zolders., 12-1901; 373; origineel op calqueer-papier; al of niet ingekleurd; Schaal: 1:20
  - Tegelvloeren op de zolder., 12-1901; 374; Afdruk (blauwdruk); Schaal: 1:20
  - Tegelbedekking in schoorstenen., 12-1901; 375; origineel op calqueer-papier; al of niet ingekleurd; Schaal: 1:10
  - Tegelbedekking in schoorstenen., 12-1901; 376; Afdruk (blauwdruk); Schaal: 1:10
  - Wandtegels van hardsteen in de stookplaats., 12-1901; 377; origineel op calqueer-papier; al of niet ingekleurd; Schaal: 1:1
  - Tegelplaten onder kachels 1e verdieping., 12-1901; 378; Afdruk (blauwdruk); Schaal: 1:20
  - Tegelplaten onder kachels begane grond., 12-1901; 379; Afdruk (blauwdruk); Schaal: 1:20
  - Tegelplaten onder kachels 2e verdieping., 12-1901; 380; Afdruk (blauwdruk); Schaal: 1:20
  - Tegelplaten onder kachels 3e verdieping., 12-1901; 381; Afdruk (blauwdruk); Schaal: 1:20
  - IJzeren afsluithek in de Schermpoort., 12-1901; 382; origineel op calqueer-papier; al of niet ingekleurd; Schaal: 1:10
  - Slotplaat en klink voordeur., 12-1901; 383; origineel op calqueer-papier; al of niet ingekleurd; Schaal: 1:1
  - Waterleiding., 12-1901; 384; Afdruk (blauwdruk); Schaal: 1:50
  - Meubilair kamer archivaris., 390; Afdruk (blauwdruk); Schaal: 1:10
    Paraaf door ?
  - Kast op kamer archivaris., 391; Afdruk (blauwdruk); Schaal: 1:10
  - Leestafel, loketkast, cylinderkast., 392; Afdruk (blauwdruk); Schaal: 1:10
  - Kast leeszaal., 393; Afdruk (blauwdruk); Schaal: 1:10
  - Kast leeszaal., 394; Afdruk (blauwdruk); Schaal: 1:10
  - Teken - en kaartentafel., 395; Afdruk (blauwdruk); Schaal: 1:10
  - Bureau ministre en sorteertafel., 396; Afdruk (blauwdruk); Schaal: 1:10
  - Kast binderij., 397; Afdruk (blauwdruk); Schaal: 1:10
  - Meubilair bode- en portierkamer., 398; Afdruk (blauwdruk); Schaal: 1:10
  - Vitrine tentoonstellingzaal., 399; Afdruk (blauwdruk); Schaal: 1:10
  - Lessenaar., 400; Afdruk (blauwdruk); Schaal: 1:10
  - Kolomstandaard., 401; Afdruk (blauwdruk); Schaal: 1:10
  - Spiegels en klokken., 402; origineel op calqueer-papier; al of niet ingekleurd; Schaal: 1:10
  - Plan plaatsen meubilair begane grond., 403; Afdruk (blauwdruk); Schaal: 1:50
  - Plan plaatsen meubilair 1e verdieping., 404; Afdruk (blauwdruk); Schaal: 1:50
  - Plan plaatsen meubilair 2e verdieping., 405; Afdruk (blauwdruk); Schaal: 1:50
  - Plan plaatsen meubilair 3e verdieping., 406; Afdruk (blauwdruk); Schaal: 1:50
  - Archiefkast met lessenaar., 407; Afdruk (blauwdruk); Schaal: 1:2
  - Tafels en stoelen., 408; origineel op calqueer-papier; al of niet ingekleurd; Schaal: 1:10
  - 2 kasten., 409; origineel op calqueer-papier; al of niet ingekleurd; Schaal: 1:20
  - Werktafels., 410; Afdruk (blauwdruk); Schaal: 1:20
  - Glazenwand in leeszaal., 411; origineel op calqueer-papier; al of niet ingekleurd; Schaal: 1:10
  - Gepantserde brandkast op voet., 412; Afdruk (blauwdruk); Schaal: 1:5
    Paraaf door Lips.
- TEKENINGEN BETREFFENDE HET TUSSEN LID DIENSTGEBOUW-DEPOT (MACHINEKAMER, STOOKRUIMTE EN VERBINDINGSGANG)., 2.3
  - Plan van dienstgebouw in aansluiting met bestaande depot., 1900-1902; 413; Afdruk; Schaal: 1:100
  - Details dakbedekking., 1900; 414; Afdruk (blauwdruk); Schaal: 1:1